【裁判字號】    89,訴緝,139
【裁判日期】    890927
【裁判案由】    毒品危害防制條例
【裁判全文】
臺灣板橋地方法院刑事判決                        八十九年度訴緝字第一三九號
    公  訴  人  臺灣板橋地方法院檢察署檢察官
    被      告  乙○○
    指定辯護人  本院公設辯護人  甲○○
右列被告因違反麻醉藥品管理條例案件，經檢察官提起公訴（八十七年度偵字第一四
八０四號、偵緝字第九四一號），本院判決如左：
    主  文
乙○○無罪。
    理  由
一、公訴意旨略以：被告乙○○意圖營利，於民國八十七年一月中旬，在臺北縣永和
    市○○路十九巷六弄八號四樓，以一包新台幣（下同）三千元之代價販賣化學合
    成麻醉藥品（起訴書載為第二級毒品）安非他命予段祺徵，因認被告涉犯行為時
    之麻醉藥品管理條例第十三條之一第二項第一款之非法販賣化學合成麻醉藥品（
    起訴書誤載為毒品危害防制條例第四條第二項之販賣第二級毒品）罪嫌云云。
二、按犯罪事實應依證據認定之，無證據不得推定其犯罪事實；又不能證明被告犯罪
    者，應諭知無罪之判決，刑事訴訟法第一百五十四條、第三百零一條第一項分別
    定有明文。
三、本件公訴人認被告涉犯前揭非法販賣化學合成麻醉藥品罪嫌，無非係以證人即買
    受人段祺徵於警訊中之供述為其唯一論據。訊據被告則矢口否認有此犯行，並辯
    稱：伊根本不認識段祺徵，如何販賣安非他命給他施用等語。經查：證人段祺徵
    於警訊中固供稱：「我要檢舉一綽號『得標』之張姓男子（真實年籍不詳）涉嫌
    販賣安非他命，我曾經於八十七年一月中旬到『得標』之住處永和市○○路十九
    巷六弄八號四樓，向他購買過安非他命一次，那次代價為每包新台幣三千元整」
    等情（見八十七年度偵字第一四八０四號偵查卷第七頁），惟該證人未明確指證
    綽號「得標」之張姓男子即為本案被告，於偵查中檢察官又未傳訊該證人到庭查
    明，而經本院傳喚到庭後其反結證稱：伊因把玩賭博性電玩經警查獲，因恐遭以
    賭博罪嫌移送偵辦，才會供出曾向被告購買安非他命之情節，實則伊並未向被告
    購買安非他命施用等情，從而，尚難僅憑證人段祺徵上開警訊中之供述即推斷被
    告有販賣化學合成麻醉藥品安非他命之犯行。此外，復查無其他積極證據足認被
    告有何公訴人所指之非法販賣化學合成麻醉藥品罪嫌，既不能證明被告犯罪，爰
    依法諭知其無罪之判決。
據上論斷，應依刑事訴訟法第三百零一條第一項前段，判決如主文。
本案經檢察官簡美慧到庭執行職務。
中      華      民      國      八十九      年     九     月   二十七   日
                                      臺灣板橋地方法院刑事第三庭
                                          法  官  趙  義  德
右正本證明與原本無異。
如不服本判決應於送達後十日內向本院提出上訴狀。
          書記官  張  慧  玲
中      華      民      國      八十九      年     十     月     三     日


司法院資訊處製作；財團法人民間司法改革基金會備份。
